it: Materiale della cassa: Alluminio; Fibra di carbonio; Ceramica; Oro; Plastica; Resina; Oro rosa; Acciaio inossidabile; Titanio; Legno; Altro
tr: Kılıf malzemesi: Alüminyum; Karbon fiber; Seramik; Altın; Plastik; Reçine; Pembe altın; Paslanmaz çelik; Titanyum; Ahşap; Diğer
en: Case material: Aluminum; Carbon fiber; Ceramic; Gold; Plastic; Resin; Rose gold; Stainless steel; Titanium; Wood; Other
es: Material del estuche: Aluminio; Fibra de carbono; Cerámica; Oro; Plástico; Resina; Oro rosa; Acero inoxidable; Titanio; Madera; Otro
sk-SK: Materiál kufríka: Hliník; Uhlíkové vlákno; Keramika; Zlato; Plast; Živica; Ružové zlato; Nehrdzavejúca oceľ; Titán; Drevo; Iný
el: Υλικό θήκης: Αλουμίνιο; Ανθρακονήματα; Κεραμικό; Χρυσό; Πλαστικό; Ρητίνη; Ροζ χρυσό; Ανοξείδωτο ατσάλι; Τιτάνιο; Ξύλο; Άλλο
sv: Fodralets material: Aluminium; Kolfiber; Keramik; Guld; Plast; Resin; Roséguld; Rostfritt stål; Titan; Trä; Annat
hu: Tok anyaga: Alumínium; Szénszál; Kerámia; Arany; Műanyag; Gyanta; Rozéarany; Rozsdamentes acél; Titán; Fa; Egyéb
ja: ケース素材: アルミニウム; カーボンファイバー; セラミック; 金色; プラスチック; 樹脂; ローズゴールド; ステンレススチール; チタン; 木製; その他
pl: Materiał skrzynki: Aluminium; Włókno węglowe; Ceramika; Złoto; Plastik; Żywica; Różowe złoto; Stal nierdzewna; Tytan; Drewno; Inne
lt-LT: Korpuso medžiaga: Aliuminis; Anglies pluoštas; Keramika; Auksas; Plastikas; Derva; Rausvasis auksas; Nerūdijantis plienas; Titanas; Mediena; Kita
fr: Matériau du boîtier: Aluminium; Fibre de carbone; Céramique; Or; Plastique; Résine; Or rose; Acier inoxydable; Titane; Bois; Autre
zh-CN: 表壳材质: 铝; 碳纤维; 陶瓷; 金; 塑料; 树脂; 玫瑰金; 不锈钢; 钛; 木; 其他
nl: Materiaal horlogekast: Aluminium; Koolstofvezel; Keramiek; Goud; Plastic; Hars; Roségoud; Roestvrij staal; Titanium; Hout; Overige
vi: Chất liệu hộp đựng: Nhôm; Sợi carbon; Gốm; Vàng; Nhựa; Resin; Vàng hồng; Thép không gỉ; Titanium; Gỗ; Khác
de: Gehäusematerial: Aluminium; Kohlefaser; Keramik; Gold; Kunststoff; Resin; Roségold; Edelstahl; Titan; Holz; Sonstige
zh-TW: 外殼材質: 鋁; 碳纖維; 陶瓷; 黃金; 塑膠; 樹脂; 玫瑰金; 不鏽鋼; 鈦金屬; 木材; 其他
fi: Kotelon materiaali: Alumiini; Hiilikuitu; Keramiikka; Kullanvärinen; Muovi; Hartsi; Ruusunkultainen; Ruostumaton teräs; Titaani; Puu; Muu
bg-BG: Материал на калъфа: Алуминий; Въглеродни влакна; Керамика; Злато; Пластмаса; Смола; Розово злато; Неръждаема стомана; Титан; Дърво; Друго
th: วัสดุตัวเรือน: อะลูมิเนียม; คาร์บอนไฟเบอร์; เซรามิก; ทองคำ; พลาสติก; เรซิน; โรสโกลด์; สแตนเลสสตีล; ไทเทเนียม; ไม้; อื่นๆ
da: Taskemateriale: Aluminium; Kulfiber; Keramik; Guld; Plastik; Resin; Rosaguld; Rustfrit stål; Titanium; Træ; Andet
ro-RO: Materialul husei: Aluminiu; Fibră de carbon; Ceramică; Aur; Plastic; Rășină; Aur roz; Oțel inoxidabil; Titan; Lemn; Altele
ko: 케이스 소재: 알루미늄; 탄소 섬유; 세라믹; 금색; 플라스틱; 레진; 로즈 골드; 스테인리스 스틸; 티타늄; 목재; 기타
hr-HR: Materijal kutije: Aluminij; Ugljična vlakna; Keramika; Zlato; Plastika; Smola; Ružičasto zlato; Nehrđajući čelik; Titan; Drvo; Ostalo
nb: Materiale i etui: Aluminium; Karbonfiber; Keramikk; Gull; Plast; Resin; Rosegull; Rustfritt stål; Titan; Tre; Annet
ru: Материал кейса: Алюминий; Углеродное волокно; Керамика; Золото; Пластик; Смола; Розовое золото; Нержавеющая сталь; Титан; Дерево; Другое
sl-SI: Material etuija: Aluminij; Ogljikova vlakna; Keramika; Zlato; Plastika; Smola; Rožnato zlato; Nerjavno jeklo; Titan; Les; Drugo
pt-PT: Material da caixa: Alumínio; Fibra de carbono; Cerâmica; Ouro; Plástico; Resina; Ouro rosa; Aço inoxidável; Titânio; Madeira; Outro
cs: Materiál pouzdra: Hliník; Karbonové vlákno; Keramika; Zlatá; Plast; Pryskyřice; Růžově zlatá; Nerezová ocel; Titan; Dřevo; Jiné
pt-BR: Material do estojo/caixa: Alumínio; Fibra de carbono; Cerâmica; Ouro; Plástico; Resina; Ouro rosa; Aço inoxidável; Titânio; Madeira; Outro